Minutes et répertoires du notaire Jacques GILLET, janvier 1740 - décembre 1749 (étude XXXVIII)
Archives nationales
Minutes et répertoires du notaire Jacques GILLET, janvier 1740 - décembre 1749 (étude XXXVIII)
MC/ET/XXXVIII/310 - MC/ET/XXXVIII/377, MC/RE/XXXVIII/5
Etude XXXVIII; Gillet, Jacques
Archives nationales de France
Minutes et répertoires: la loi 2008-696 du 15 juillet 2008 relative aux archives a fixé à 75 ans à compter de la date de l'acte, ou à 25 ans à compter de la date du décès de l'intéressé si ce délai est plus bref, le délai de communication des minutes et répertoires des notaires; ce délai est porté à 100 ans à compter de la date de l'acte si le document se rapporte à un mineur (code du Patrimoine, articles L213-2, 4e d et 5e).
Autres documents de l'étude (dossiers de clients, comptabilité...): s'agissant d'archives privées, ces documents sont communicables selon les modalités fixées par le déposant ou le donateur.
Certains documents ne sont pas accessibles en raison de leur mauvais état de conservation.
Versement
Accès aux autres instruments de recherche du notaire Jacques GILLET
Minutes et répertoires du notaire Jacques GILLET, 22 avril 1730 - 26 septembre 1755 (étude XXXVIII)
- Minutes de Jacques GILLET, janvier 1740 - décembre 1749; MC/ET/XXXVIII/310 - MC/ET/XXXVIII/377
  - Minutes. 1740, janvier - 1740, février, janvier 1740 - février 1740; MC/ET/XXXVIII/310
    Informations concernant le classement:
    Le niveau inférieur de description, quand il existe, correspond aux minutes d'actes. Toutes les minutes ne sont pas forcément décrites une à une. Les descriptions de ces minutes sont plus ou moins détaillées.
    - Mathenon (Thomas) brodeur du duc de Boulier à Versailles § apprentissage du fils de..., 3 octobre 1700; MC/ET/XXXVIII/310
      Origine de l'information:
      Artisans XVIIIe siècle, par M. Rambaud et C. Grodecki, 1956-1977 ( fichier papier entièrement dématérialisé; voir contexte dans le Plan d’orientation général - Notaires de Paris, guides thématiques du Minutier).
      Date de révision: 2011-2012
      Date de création de la notice: 2010
      contrat d'apprentissage; Mathenon, Thomas
    - Apprentissage concernant Jacques François Michelarne, maître peintre, quai Pelletier., 5 janvier 1740; MC/ET/XXXVIII/310
      Histoire de l'art, 1700-1750, études XIII à XXXIX (env. 7.500 actes), par Mireille Rambaud, 1966-1975 (fichier papier entièrement dématérialisé; voir contexte dans le Plan d’orientation général - Notaires de Paris, guides thématiques du Minutier).
      Date de révision: 2010
      Date de création de la notice: 2007
      contrat d'apprentissage; Pelletier (quai); Michelarne, Jacques François; peintre
    - Contrat de mise en apprentissage, pour 5 ans, entre Pierre Davesne, bourgeois de Paris, et Claude Dangremont, maître sculpteur, au profit de Pierre Davesne, âgé de 17 ans, neveu de Pierre, logé, nourri et blanchi par son maître, moyennant 200 livres (approuvé par les jurés en charge, droits)., 10 janvier 1740; MC/ET/XXXVIII/310
      contrat d'apprentissage; Dangremont, Claude; Davesne, Pierre; sculpteur
    - Dangremont (Claude) maître sculpteur [de l'académie de Saint-Luc] rue de Grenelle § apprentissage, 10 janvier 1740; MC/ET/XXXVIII/310
      contrat d'apprentissage; Dangremont, Claude
    - Contrat de mise en apprentissage pour 5 ans, entre Jacques Bailly, gagne-denier, et Simon Augé, maître sculpteur, au profit d'Etienne Bailly, âgé de 14 ans, fils de Jacques, logé, nourri, blanchi et entretenu par son père, sans deniers déboursés (approuvé par les jurés en charge, droits perçus)., 15 janvier 1740; MC/ET/XXXVIII/310
      contrat d'apprentissage; Augé, Simon; Bailly, Etienne; Bailly, Jacques; journalier; sculpteur
    - Augé (Simon) maître sculpteur rue du Calvaire § apprentissage, 15 janvier 1740; MC/ET/XXXVIII/310
      contrat d'apprentissage; Augé, Simon
    - Servier (Joseph) maître Serrurier rue du Cimetière Saint-Nicolas-des-Champs § Inventaire après décès de .., 20 janvier 1740; MC/ET/XXXVIII/310
      inventaire; Servier, Joseph
    - Contrat de mise en apprentissage pour 5 ans, entre Marie Quentin, femme de Sulpice Guèle, rabilleur des moulins, et François Boudon, maître sculpteur, au profit de Michel Guèle, âgé de 16 ans, fils de Sulpice, logé, nourri et blanchi par son maître, sans deniers déboursés (approuvé par les jurés en charge, droits perçus)., 21 janvier 1740; MC/ET/XXXVIII/310
      contrat d'apprentissage; Boudon, François; Guèle, Michel; Guèle, Sulpice; Quentin, Marie; sculpteur
    - Boudon (François) maître sculpteur rue Neuve de Cléry § apprentissage, 21 janvier 1740; MC/ET/XXXVIII/310
      contrat d'apprentissage; Boudon, François
    - Le Tellier (Louis) maître maçon entrepreneur de bâtiments rue Greneta § Quittance, 23 janvier 1740; MC/ET/XXXVIII/310
      quittance; Le Tellier, Louis
    - Blin (Agnan François) maître potier d'étain rue Bourg l'Abbé § transport de l'apprentissage, 25 janvier 1740; MC/ET/XXXVIII/310
      contrat d'apprentissage; Blin, Agnan François
    - Heat (Denis) marchand éventailliste rue Grenier Saint Lazare § Notoriété aux dires de .., 29 janvier 1740; MC/ET/XXXVIII/310
      Heat, Denis
    - Cornique (Jacques) maître brodeur rue Saint-Philippe § Inventaire après décès de la femme de .., 4 février 1740; MC/ET/XXXVIII/310
      inventaire; Cornique, Jacques
    - Contrat de mise en apprentissage pour 5 ans, entre Nicolas Drujon, marchand fruitier-oranger, et Claude Heurtault, maître sculpteur, au profit de Nicolas Drujon fils, âgé de 13 ans, nourri et blanchi par son maître, sans deniers déboursés (approuvé par les jurés en charge, droits perçus)., 7 février 1740; MC/ET/XXXVIII/310
      contrat d'apprentissage; Drujon, Nicolas (fils); Drujon, Nicolas (père); Heurtault, Claude; commerçant; sculpteur
    - Heurtault (Claude) maître sculpteur rue Neuve de Cléry § apprentissage, 7 février 1740; MC/ET/XXXVIII/310
      contrat d'apprentissage; Heurtault, Claude
    - Moreau (Claude Charlemagne) maître doreur rue au Maire § quittance, 15 février 1740; MC/ET/XXXVIII/310
      quittance; Moreau, Claude Charlemagne
    - Perivet (Noël) maître serrurier rue Neuve Guillemin § Inventaire après décès de .., 16 février 1740; MC/ET/XXXVIII/310
      inventaire; Perivet, Noël
    - Benoist (Nicolas Clement) peintre [en bâtiments] rue Neuve Guillemin § bail, 19 février 1740; MC/ET/XXXVIII/310
      bail; Benoist, Nicolas Clement
    - Herault (Charles) maître potier d'étain; rue au Maires § Notoriété aux divers de .., 19 février 1740; MC/ET/XXXVIII/310
      Herault, Charles
    - Inventaire après décès de Marguerite Suzanne Durand, femme de Claude Lasnier, directeur de l'académie Saint-Luc, rue de Montmorency., 20 février 1740; MC/ET/XXXVIII/310
      inventaire après décès; Montmorency (rue de); Durand, Marguerite Suzanne; Lasnier, Claude; directeur d'établissement d'enseignement
    - Legrand (François) maître serrurier au cimetière Saint Nicolas des Champs § Mariage de .., 21 février 1740; MC/ET/XXXVIII/310
      contrat de mariage; Legrand, François
    - Lange (Pierre) maître sculpteur rue Neuve Saint Martin § quittance et désistement, 22 février 1740; MC/ET/XXXVIII/310
      quittance; Lange, Pierre
    - Contrat de mise en apprentissage pour 5 ans, entre Guillaume Cousin, bourgeois de Paris, et Jean Baptiste Pitoin, maître sculpteur, ancien directeur de la communauté, au profit de Nicolas Cousin, âgé de 15 ans, fils de Guillaume, logé, nourri, blanchi et entretenu par son père, moyennant 150 livres (approuvé par les jurés en charge, droits perçus)., 27 février 1740; MC/ET/XXXVIII/310
      contrat d'apprentissage; Cousin, Guillaume; Cousin, Nicolas; Pitoin, Jean-Baptiste; sculpteur
  - Minutes. 1740, mars - 1740, avril, mars 1740 - avril 1740; MC/ET/XXXVIII/311
    - Filassier (Michel), maître orfèvre § Transport de rente à la veuve de .., 5 mars 1740; MC/ET/XXXVIII/311
      transport de droits; Filassier, Michel
    - Contrat de mise en apprentissage pour 5 ans, entre Marie Olis, veuve d'Antoine Godefroy, domestique, et Jean Maria, maître sculpteur, au profit de Jacques Godefroy, âgé de 15 ans, fils d'Antoine, logé et nourri par son maître, moyennant 300 livres (approuvé par les jurés en charge, droits perçus)., 7 mars 1740; MC/ET/XXXVIII/311
      contrat d'apprentissage; Godefroy, Antoine; Godefroy, Jacques; Maria, Jean; Olis, Marie; employé de maison; sculpteur
    - Marie (Jean) maître sculpteur rue Meslay § apprentissage, 7 mars 1740; MC/ET/XXXVIII/311
      contrat d'apprentissage; Marie, Jean
    - Labbé (Jean Baptiste) ébéniste § transport de rente par la veuve de .., 9 mars 1740; MC/ET/XXXVIII/311
      transport de droits; Labbé, Jean Baptiste
    - Blanville (François) maître fondeur rue du cimetière de Saint-Nicolas-des-Champs § transaction, 9 mars 1740; MC/ET/XXXVIII/311
      accord; Blanville, François
    - Levasseur (Jean Nicolas) maître fondeur § transaction de la veuve de .., 9 mars 1740; MC/ET/XXXVIII/311
      accord; Levasseur, Jean Nicolas
    - Contrat de mise en apprentissage pour 5 ans, entre Marie Anne Gobillard, veuve de François Baulard, gagne-denier, et Louis Savar, maître sculpteur, au profit de Jean François Baulard, âgé de 15 ans, fils de François, logé, nourri, blanchi les 2 dernières années par son maître, sans deniers déboursés (approuvé par les jurés en charge, droits perçus)., 16 mars 1740; MC/ET/XXXVIII/311
      contrat d'apprentissage; Baulard, François; Baulard, Jean François; Gobillard, Anne; Savar, Louis; journalier; sculpteur
    - Savar (Louis) maître sculpteur rue de Cléry § apprentissage, 16 mars 1740; MC/ET/XXXVIII/311
      contrat d'apprentissage; Savar, Louis
    - Guillemard (Jean-Baptiste), maître menuisier, rue Pastourelle § Inventaire après décès de la femme de .., 17 mars 1740; MC/ET/XXXVIII/311
      inventaire après décès; Guillemard, Jean Baptiste
    - Testament olographe de Charles Sevin de la Penaye, peintre (testament déposé)., 23 mars 1740; MC/ET/XXXVIII/311
      testament; dépôt de pièces; Sevin de la Penaye, Charles (1686-1740); peintre
    - Lecomte (André Noël) Sculpteur rue de Beauregard § Mariage de .., 24 mars 1740; MC/ET/XXXVIII/311
      contrat de mariage; Lecomte, André Noël
    - Malgendre (Claude) marchand éventailliste; rue des Gravilliers § Mariage de la fille de .., 25 mars 1740; MC/ET/XXXVIII/311
      contrat de mariage; Malgendre, Claude
    - Courtois (Etienne) maître menuisier rue de Bourbon § obligation, 26 mars 1740; MC/ET/XXXVIII/311
      obligation; Courtois, Etienne
    - Labbé (Jean Baptiste) maître sculpteur rue du Calvaire § Inventaire après décès de la femme de - (établis; outils), 31 mars 1740; MC/ET/XXXVIII/311
      inventaire; Labbé, Jean Baptiste
    - Delorm (Pierre François) maître lapidaire au Marché Neuf § Vente, 2 avril 1740; MC/ET/XXXVIII/311
      acte de vente; Delorm, Pierre François
    - Carré (François), orfèvre, rue Saint-Denis § Vente, 2 avril 1740; MC/ET/XXXVIII/311
      acte de vente; Carré, François
    - Marin (Pierre) maître serrurier rue de Bretagne § Vente, 2 avril 1740; MC/ET/XXXVIII/311
      acte de vente; Marin, Pierre
    - Corniquet (Jacques) brodeur rue Saint Philippe § Mariage de .., 3 avril 1740; MC/ET/XXXVIII/311
      contrat de mariage; Corniquet, Jacques
    - Durand (Charles) maître doreur rue Thévenot § Compte et obligation, 4 avril 1740; MC/ET/XXXVIII/311
      obligation; Durand, Charles
    - Buchot (Adrien) entrepreneur de bâtiments du roi rue Philippeaux § Obligation, 5 avril 1740; MC/ET/XXXVIII/311
      obligation; Buchot, Adrien
    - Compte et obligation. Jean Metayer. Maître à danser. Rue aux Ours., 6 avril 1740; MC/ET/XXXVIII/311
      Musique XVIIIe siècle, danseurs (1.088 actes), par Madeleine Jurgens, Mireille Rambaud, Valérie Brousselle, 1963, 1984-1996. Le fichier a été traité pour la partie 'danseurs'.(fichier papier entièrement dématérialisé; voir contexte dans le Plan d’orientation général - Notaires de Paris, guides thématiques du Minutier).
      Date de création de la notice: 2005
      compte; obligation; Ours (rue aux); Metayer, Jean; enseignant; danseur
    - Pillieux (Sébastien) maçon à Deuil § transport de rente à .., 19 avril 1740; MC/ET/XXXVIII/311
      transport de droits; Pillieux, Sébastien
    - Mas (Thomas), maître menuisier, à Quevillers en Alsace § Mariage de fils de feu .., 19 avril 1740; MC/ET/XXXVIII/311
      contrat de mariage; Mas, Thomas
    - Mas (André), maître menuisier, place de Cambrai § Mariage de .., 19 avril 1740; MC/ET/XXXVIII/311
      contrat de mariage; Mas, André
    - Brandy dit Raymond (Pierre Charles), maître peintre; rue Saint-André § Apprentissage, 20 avril 1740; MC/ET/XXXVIII/311
      contrat d'apprentissage; Brandy dit Raymond, Pierre Charles
    - Deschamps (Henri) maître marbrier rue Poissonnière § Constitution, 23 avril 1740; MC/ET/XXXVIII/311
      constitution de rente; Deschamps, Henri
    - Bordier (Louis François) compagnon sculpteur rue de Bourbon § Mariage de .., 25 avril 1740; MC/ET/XXXVIII/311
      contrat de mariage; Bordier, Louis François
    - Delamarre (François Simon), maître peintre § Notoriété du décès de .. (aucun inventaire), 26 avril 1740; MC/ET/XXXVIII/311
      notoriété; Delamarre, François Simon
    - Le Chantre (Gilles), maître peintre, et conseiller à l'académie de Saint-Luc, rue du Temple § Notoriété aux décès de .., 26 avril 1740; MC/ET/XXXVIII/311
      Le Chantre, Gilles
    - Contrat de mise en apprentissage pour 5 ans, entre Louis Sire, peintre, et Antoine Michel Sire, maître sculpteur, au profit de Jean Baptiste Marie Sire, âgé de 12 ans, fils de Louis, nourri et couché pendant les 2 dernières années par son maître, sans deniers déboursés (approuvé par les jurés en charge, droits perçus)., 28 avril 1740; MC/ET/XXXVIII/311
      contrat d'apprentissage; Sire, Antoine Michel; Sire, Jean-Baptiste Marie; Sire, Louis; peintre; sculpteur
    - Bouton (Antoine Michel) maître sculpteur rue des Vertus § apprentissage, 28 avril 1740; MC/ET/XXXVIII/311
      contrat d'apprentissage; Bouton, Antoine Michel
    - Girard (Jacques) maître maçon, entrepreneur de bâtiments rue au Maire § bail, 29 avril 1740; MC/ET/XXXVIII/311
      bail; Girard, Jacques
  - Minutes. 1740, mai - 1740, juin, mai 1740 - juin 1740; MC/ET/XXXVIII/312
    - Contrat de mise en apprentissage pour 5 ans, entre Jean Bellet, chirurgien, et Michel Couette de La Boissière, maître sculpteur, au profit de François Bellet, âgé de 14 ans, fils de Jean, logé et nourri par son maître, moyennant 100 livres (approuvé par les jurés en charge, droits perçus)., 2 mai 1740; MC/ET/XXXVIII/312
      contrat d'apprentissage; Bellet, François; Bellet, Jean; Couette de La Boissière, Michel; chirurgien; sculpteur
    - Couette de La Boissière (Michel), maître peintre, rue Neuve de Cléry § Apprentissage, 2 mai 1740; MC/ET/XXXVIII/312
      contrat d'apprentissage; Couette de La Boissière, Michel
    - Sevin de la Penaye (Charles), peintre, à Paris § Abstention, 4 mai 1740; MC/ET/XXXVIII/312
      Sevin de la Penaye, Charles
    - doreur (apprentissage) § contrat pour 5 ans entre Antoine François Cochart, maître menuisier, et Claude Charlemagne Moreau, maître doreur, au profit des Claude Chamon, âgé de 17 ans, neveu d'Antoine François Logé, nourri et blanchi par son maître. S.d.d., 9 mai 1740; MC/ET/XXXVIII/312
    - Anglement (Louis) menuisier à Compiègne § Mariage de .., 12 mai 1740; MC/ET/XXXVIII/312
      contrat de mariage; Anglement, Louis
    - Contrat de mise en apprentissage pour 5 ans, entre Denis Rebours, compagnon marbrier, et Jean Morin, maître sculpteur marbrier, au profit de François Rebours, âgé de 13 ans, fils de Denis, logé, nourri, blanchi et entretenu par son père, sans deniers déboursés (approuvé par les jurés en charge, droits perçus)., 15 mai 1740; MC/ET/XXXVIII/312
      contrat d'apprentissage; Morin, Jean; Rebours, Denis; Rebours, François; tailleur de pierre; sculpteur; tailleur de pierre
    - Morin (Jean) maître sculpteur marbrier rue de Vendôme § apprentissage, 15 mai 1740; MC/ET/XXXVIII/312
      contrat d'apprentissage; Morin, Jean
    - Trutat (Jean Nicolas) maître fondeur; rue des Vertus § Mariage de .., 15 mai 1740; MC/ET/XXXVIII/312
      contrat de mariage; Trutat, Jean Nicolas
    - Gaudin (Christophe) maître doreur rue Guérin Boisseau § Mariage de la fille de .., 15 mai 1740; MC/ET/XXXVIII/312
      contrat de mariage; Gaudin, Christophe
    - Gillot (Daniel Louis) marchand faïencier rue Bourg l'Abbé § Quittance et mainlevée, 17 mai 1740; MC/ET/XXXVIII/312
      quittance; Gillot, Daniel Louis
    - Jacquin (Jean Pierre) marchand faïencier rue du Petit Lion § donation, 22 mai 1740; MC/ET/XXXVIII/312
      donation; Jacquin, Jean Pierre
    - Jacquin (Jean Pierre) marchand faïencier rue du Petit lion § Mariage de la fille de .., 22 mai 1740; MC/ET/XXXVIII/312
      contrat de mariage; Jacquin, Jean Pierre
    - Fleury (François) marchand tapissier rue Saint Denis § mainlevée et quittance, 28 mai 1740; MC/ET/XXXVIII/312
      quittance; Fleury, François
    - Contrat de mise en apprentissage pour 5 ans, entre Antoine Baudin, jardinier, et Jean Blondelle, maître sculpteur, au profit de Pierre Baudin, âgé de 14 ans, fils d'Antoine, logé et nourri pendant la cinquième année par son maître, sans deniers déboursés (approuvé par les jurés en charge, droits perçus)., 29 mai 1740; MC/ET/XXXVIII/312
      contrat d'apprentissage; Baudin, Antoine; Baudin, Pierre; Blondelle, Jean; jardinier; sculpteur
    - Blondelle (Jean) maître sculpteur rue Poissonnière § apprentissage, 29 mai 1740; MC/ET/XXXVIII/312
      contrat d'apprentissage; Blondelle, Jean
    - Contrat de mise en apprentissage pour 5 ans, entre Charles François Dansse, peintre, et Antoine Rivet, maître sculpteur, au profit d'André Falconet, âgé de 11 ans, neveu de Charles François, nourri pendant les 2 dernières années par son maître, sans deniers déboursés (approuvé par les jurés en charge, droits perçus)., 6 juin 1740; MC/ET/XXXVIII/312
      contrat d'apprentissage; Dansse, Charles François; Falconet, André; Rivet, Antoine; peintre; sculpteur
    - Rivet (Antoine) maître sculpteur rue Meslay § apprentissage, 6 juin 1740; MC/ET/XXXVIII/312
      contrat d'apprentissage; Rivet, Antoine
    - Contrat de mise en apprentissage pour 5 ans, entre François Boutin, commissionnaire de l'Hôtel de La Rochefoucauld, et Georges Leroy, maître sculpteur, au profit d'Antoine Boutin, âgé de 17 ans, fils de François, logé, nourri et blanchi par son maître, sans deniers déboursés (approuvé par les jurés en charge, droits perçus)., 7 juin 1740; MC/ET/XXXVIII/312
      contrat d'apprentissage; Boutin, Antoine; Boutin, François; Leroy, Georges; sculpteur
    - Le Roy (Georges) maître sculpteur rue Neuve de Cléry § apprentissage, 7 juin 1740; MC/ET/XXXVIII/312
      contrat d'apprentissage; Le Roy, Georges
    - Contrat de mise en apprentissage pour 5 ans, entre Noël Riboulet, garçon cordonnier, et Louis François Lagrange, maître sculpteur, au profit de Nicolas Riboulet, âgé de 18 ans, fils de Noël, logé et nourri par son maître, sans deniers déboursés (approuvé par les jurés en charge, droits perçus)., 13 juin 1740; MC/ET/XXXVIII/312
      contrat d'apprentissage; Lagrange, Louis François; Riboulet, Nicolas; Riboulet, Noël; cordonnier; sculpteur
    - Lagrange (Louis François) maître sculpteur rue de La Lune § apprentissage, 13 juin 1740; MC/ET/XXXVIII/312
      contrat d'apprentissage; Lagrange, Louis François
    - Seigneur (Jean) maître sculpteur rue Saint Denis § Mariage de la fille de -, 26 juin 1740; MC/ET/XXXVIII/312
      contrat de mariage; Seigneur, Jean
    - Tonnellier (Jean), maître peintre, rue Maubué § apprentissage, 28 juin 1740; MC/ET/XXXVIII/312
      contrat d'apprentissage; Tonnellier, Jean
    - Contrat de mise en apprentissage pour 5 ans, entre Philippe Fany, dit Saint-Maurice, sergent aux gardes françaises, et Jean Jacques Prévost, maître sculpteur, au profit de Pierre Fany, âgé de 13 ans, fils de Philippe, logé tout le temps, nourri et blanchi pendant les 4 dernières années par son maître, moyennant 100 livres (approuvé par les jurés en charge, droits perçus)., 29 juin 1740; MC/ET/XXXVIII/312
      contrat d'apprentissage; Fany dit Saint-Maurice, Philippe; Fany, Pierre; Prévost, Jean Jacques; sculpteur
    - Prevost (Jean Jacques) maître sculpteur rue d' ? § apprentissage, 29 juin 1740; MC/ET/XXXVIII/312
      contrat d'apprentissage; Prevost, Jean Jacques
  - Minutes. 1740, juillet - 1740, août, juillet 1740 - août 1740; MC/ET/XXXVIII/313
    - Jolivet (Alexandre Denis) maître doreur rue en Vertbois § Notoriété aux dires de .., 6 juillet 1740; MC/ET/XXXVIII/313
      Jolivet, Alexandre Denis
    - Moulin (Louis Jacques), maître menuisier, des bâtiments du roi, rue Notre-Dame-de-Nazareth § Constitution, 6 juillet 1740; MC/ET/XXXVIII/313
      constitution de rente; Moulin, Louis Jacques
    - Adam (Edmé) maître marbres rue du Calvaire § bail à .., 6 juillet 1740; MC/ET/XXXVIII/313
      bail; Adam, Edmé
    - Jacques (Pierre Charles Auguste) marchand joaillier rue du Temple § bail à .., 13 juillet 1740; MC/ET/XXXVIII/313
      bail; Jacques, Pierre Charles Auguste
    - Cretté (Georges) maître menuisier rue de Charenton § quittance et mainlevée, 13 juillet 1740; MC/ET/XXXVIII/313
      quittance; Cretté, Georges
    - Damon (Nicolas), peintre, rue du Temple § Mariage de la fille de .., 24 juillet 1740; MC/ET/XXXVIII/313
      contrat de mariage; Damon, Nicolas
    - Toulmay (Pierre Charles) marchand lapidaire rue Saint Martin § bail., 25 juillet 1740; MC/ET/XXXVIII/313
      bail; Toulmay, Pierre Charles
    - Contrat de mise en apprentissage pour 5 ans, entre Marie Anne Royer, veuve de Pierre Moyen, maçon, et Pierre Videlle, maître sculpteur, au profit de François Moyen, âgé de 14 ans, fils de Pierre, logé, nourri, blanchi et entretenu par sa mère, sans deniers déboursés (approuvé par les jurés en charge, droits perçus)., 1er août 1740; MC/ET/XXXVIII/313
      contrat d'apprentissage; Moyen, François; Moyen, Pierre; Royer, Marie Anne; Videlle, Pierre; maçon; sculpteur
    - Jean (Jacques) maître doreur sur métaux rue de Grenelle § Mariage de la fille de..., 7 août 1740; MC/ET/XXXVIII/313
      contrat de mariage; Jean, Jacques
    - Portier (Antoine), maître peintre, sur le Pont Notre Dame § brevet d'apprentissage, 7 août 1740; MC/ET/XXXVIII/313
      contrat d'apprentissage; Portier, Antoine
    - Jacquin (Jean Pierre) marchand faïencier rue du Petit Lion § Inventaire après décès de la femme de .., 22 août 1740; MC/ET/XXXVIII/313
      inventaire; Jacquin, Jean Pierre
    - Hubert (François) graveur rue Pont au Change § Mariage de .., 24 août 1740; MC/ET/XXXVIII/313
      contrat de mariage; Hubert, François
    - Papillon (Pierre) maître émailleur rue Bourg l'Abbé § Inventaire après décès de la femme de .., 26 août 1740; MC/ET/XXXVIII/313
      inventaire; Papillon, Pierre
    - Audoucet (Leonard) maître maçon rue des Gravilliers § Obligation, 28 août 1740; MC/ET/XXXVIII/313
      obligation; Audoucet, Léonard
    - Jacquin (Jean Pierre) maître faïencier rue du Petit Lion § obligation, 30 août 1740; MC/ET/XXXVIII/313
      obligation; Jacquin, Jean Pierre
  - Minutes. 1740, septembre - 1740, octobre, septembre 1740 - octobre 1740; MC/ET/XXXVIII/314
    - Martin (Jean), orfèvre, rue Saint-Martin § Mariage de .., 4 septembre 1740; MC/ET/XXXVIII/314
      contrat de mariage; Martin, Jean
    - Vuidé (Jean Baptiste), maître peintre, rue de la Pelleterie § apprentissage, 5 septembre 1740; MC/ET/XXXVIII/314
      contrat d'apprentissage; Vuidé, Jean Baptiste
    - Pinson (Jean-Baptiste), orfèvre, metteur en œuvre, rue des Fontaines § Transport de rente, 9 septembre 1740; MC/ET/XXXVIII/314
      transport de droits; Pinson, Jean-Baptiste
    - Apprentissage concernant Jean Baptiste Forest, maître peintre, rue Mazarine., 11 septembre 1740; MC/ET/XXXVIII/314